# 高速公路建设利息资本化的问题,陈版!

提问人：呼叫帮助 时间：2010-10-10 16:13:25
最近遇到这样一个实例， 国有独资A公司承建B高速公路，从 2004 年开始建设，建设项目路基主体工程 2006 年底完成，路面工程主体2007 年 10 月底完成，交通附属工程 2007 年 11 月完成，机电工程 2007 年 12 月完成。 2007 年 7 月公司组织完成了路基工程的交工验收； 2007 年 11 月完成了路面、交通工程的交工验收； 2008 年 8 月完成了机电工程（包括管道工程、收费、监控、通信、供配电照明系统及相关机电土建工程）的交工验收。 2007 年 11 月，省人民政府《关于B高速公路设站临时收费经营的批复》同意设三个收费站，收费经营期限暂定 3 年，自收费之日起计算（正式收费期限根据今后评估情况和有关规定确定）。 2007 年 12 月，正式通车试运营。 我们认为B高速公路建设项目主体工程 2007 年 11 月完成交工验收手续， 2007 年 11 月省人民政府批准设站临时收费经营， 2007 年12 月全线开通试运营。所以综合上述因素高速公路项目资本化利息截止日期为 2007 年 12 月。 但现在被审计单位认为高速公路不同于一般的建设项目，虽然主体工程完工并验收后就可以通车但是像绿化工程、防护设施以及服务区相关的附属工程均没有全部完工，所以利息资本化应是等上述配套设施全部完工后才可以停止利息资本化。 请教陈版，像高速公路这种建设项目如何确认利息资本化停止时间？能不能分项目分别确认利息资本化停止时间？

回答人：chenyiwei
回复 楼主 呼叫帮助 的帖子绿化工程、防护设施以及服务区相关的附属工程并不是工程的主要部分，其尚未完工并不影响公路的通车运营，因此不能以附属设施尚未完工就认为资产整体未达到预定可使用状态。无论新旧的借款费用会计准则中都对“达到预定可使用状态”给出了若干参考的判断标准。 附属设施与主体工程相比，具有一定的相对独立性（可单独确认为一项资产），其建设通常无需很长的时间，因此附属设施通常不符合借款费用资本化的条件。 所以，我个人意见还是主体工程达到可通车条件（验收合格）后停止整体资本化。

回答人：chenyiwei
回复 藤椅 呼叫帮助 的帖子如果附属工程本身建造时间较长，且确实占用了专门借款或者一般借款的，也可以单独考虑其利息资本化问题，不要与主体工程一并考虑。

回答人：chenyiwei
回复 报纸 呼叫帮助 的帖子附属工程完成并不是主体工程达到预定可使用状态的前提，两者是可以互相分离，独立考虑各自的资本化问题的。 如果附属工程占用了专门借款或一般借款，并且附属工程本身投资较大，需要较长时间的建造（指必要建造时间，扣除非必要的停工时间）才能达到预定可使用状态，则附属工程单独构成一项符合资本化条件的资产，应单独考虑其资本化问题。对于建造期限较短的附属工程，无需进行借款费用资本化。